臺灣新竹地方法院刑事判決
110年度侵訴字第7號
公  訴  人  臺灣新竹地方檢察署檢察官
被      告  乙○○





指定辯護人   本院公設辯護人周凱珍
上列被告因妨害性自主等案件，經檢察官提起公訴（109年度偵
緝字第835號、109年度偵字第12421號），本院判決如下：
    主    文
乙○○對於未滿十四歲之女子為性交，處有期徒刑參年；又犯竊盜
罪，處有期徒刑參月，如易科罰金，以新臺幣壹仟元折算壹日，
未扣案犯罪所得新臺幣貳萬陸仟元沒收之，於全部或一部不能沒
收或不宜執行沒收時，追徵其價額。
    事    實
一、乙○○於民國108年10月間某日透過網路交友應用程式而認識
    代號BG000-A108103女子（95年12月生，真實姓名年籍詳卷
    ，下稱甲女）。乙○○明知甲女未滿14歲，仍基於與未滿14歲
    之女子性交之犯意，於108年10月17日凌晨0時至3時許，駕
    車搭載甲女至新竹縣○○市○○路000號采舍精品汽車旅館內，
    以性器插入甲女陰道之方式，對甲女為性交行為1次。嗣甲
    女之母代號BG000-A108103A女子(真實姓名年籍詳卷，下稱
    乙女)察覺有異，經詢問甲女後，始悉上情。
二、乙○○基於意圖為自己不法所有之竊盜犯意，於109年7月14日
    6時許，在新竹市○區○○路00號萊爾富便利商店內，趁該店之
    店員甲○○不注意之際，徒手竊取甲○○皮夾內之現金新臺幣（
    下同）2萬3,000元及收銀機抽屜內之現金3,000元，得手後
    隨即離去。嗣甲○○發現後報警處理，經警調閱監視器畫面而
    循線查獲。
三、案經乙女訴由新竹縣政府警察局竹北分局、甲○○訴由新竹市
    警察局第二分局報告臺灣新竹地方檢察署檢察官偵查起訴。
    理    由
壹、程序部分：
一、按被告以外之人，於審判外之言詞或書面陳述，除法律有規
    定者外，不得作為證據。被告以外之人於審判外之陳述，雖
    不符同法第159條之1至之4之規定，而經當事人於審判程序
    同意作為證據，法院審酌該言詞陳述或書面陳述作成時之情
    況，認為適當者，亦得為證據；又當事人、代理人或辯護人
    於法院調查證據時，知有第159條第1項不得作為證據之情形
    ，而未於言詞辯論終結前聲明異議者，視為有前項之同意，
    刑事訴訟法第159條第1項、第159條之5定有明文。查本件被
    告以外之人於審判外之言詞或書面陳述屬傳聞證據部分，檢
    察官、被告乙○○、辯護人於本院準備程序中並未爭執證據能
    力，且迄於言詞辯論終結前亦未聲明異議，復本院認其作成
    之情形並無不當情形，經審酌後認為適當，均應認於本案有
    證據能力。
二、至於卷內所存經本院引用為證據之非供述證據部分，與本件
    待證事實間均具有關連性，且無證據證明係公務員違背法定
    程序所取得，依刑事訴訟法第158條之4之反面解釋，自有證
    據能力。 　　
貳、實體部分：
一、認定犯罪事實所憑之證據及理由：
(一)上揭犯罪事實一，業據被告乙○○於本院準備程序、審理時坦
    承不諱（本院卷第103、169頁反面），並經證人即被害人甲
    女於警詢及偵查中（偵1257卷第8至10、14頁正反面、35頁
    正反面）、證人即告訴人乙女於警詢中(偵1257卷第12至13
    頁)證述明確，復有警員鄭仲杰109年1月12日、109年4月1日
    職務報告各1份(偵1257卷第3至4、39頁)、監視器畫面翻拍
    照片2張(偵卷第18頁)、手機翻拍照片1張(偵1257卷第11頁)
    、被害人甲女之東元醫療社團法人東元綜合醫院受理疑似性
    侵害事件驗傷診斷書、性侵害犯罪事件通報表各1份（偵125
    7卷證物袋內）、被害人甲女之戶籍資料1紙(本院證物袋內)
    等件附卷可憑。足徵被告之自白與事實相符，堪可採信。
(二)上揭犯罪事實二，業據被告乙○○於偵訊、本院準備程序及審
    理時坦承不諱（偵緝835卷第36至37頁、本院卷第103頁、第
    169頁反面），核與證人即告訴人甲○○於警詢中證述相符(偵
    12421卷第3至6頁反面)，並有刑案蒐證照片5張(偵12421卷
    第10頁)、內政部警政署刑事警察局109年9月29日刑生字第1
    090093348號鑑定書1份(偵12421卷第13至14頁)等件附卷可
    證。足徵被告之自白與事實相符，堪可採信。
(三)綜上，本案事證明確，被告上開犯行均堪以認定，應依法論
    科。
二、論罪科刑：
(一)核被告就犯罪事實一所為，係犯刑法第227條第1項對於未滿
    14歲之女子為性交罪；就犯罪事實二所為，係犯刑法第320
    條第1項竊盜罪。被告所犯2罪，犯意各別，行為互殊，應予
    分論併罰。
(二)辯護人請求就犯罪事實一部分依刑法第59條減輕其刑乙節，
    按刑法第59條規定「犯罪之情狀顯可憫恕，認科以最低度刑
    仍嫌過重者，得酌量減輕其刑」之要件，必須於個案具體之
    犯罪情狀，在客觀上足以引起一般同情，認為即予宣告法定
    最低度刑期，仍嫌過重者，始有其適用。查被告透過網路結
    識被害人甲女不久，二人並非男女朋友，且既知被害人甲女
    為未滿14歲之國中生，身心發展均未臻成熟，並無同意是否
    與他人為性交行為之自主判斷能力，其竟為滿足個人性慾，
    第一次見面即帶被害人甲女至汽車旅館為性交行為，犯罪動
    機殊為可議；綜觀本案犯罪當時情狀，並無任何不得已之情
    形，是被告犯罪之情狀並無顯可憫恕之處，亦無量處法定最
    低度刑，猶嫌過重之情輕法重情形，自無援引刑法第59條予
    以減輕其刑之餘地，併予指明。
(三)爰以行為人之責任為基礎，審酌被告對未滿14歲之被害人甲
    女為性交行為，影響被害人甲女身心之正常發展，誠屬不該
    ，又前已有竊盜、詐欺等前科，有臺灣高等法院被告前案紀
    錄表可查，仍因貪圖一己之私而為本案竊盜犯行，顯不尊重
    他人之財產法益，對於社會治安及民眾財產安全產生危害，
    實值非難，惟念及被告犯後坦承犯行，並與告訴人甲○○達成
    和解，及數度表示願意賠償被害人甲女，惟因告訴人乙女拒
    絕而終未能和解之情形，兼衡其自述高職畢業之智識程度，
    前為職業軍人，經濟普通，入監前與父母同住之家庭生活狀
    況（見本院卷第169頁反面）等一切情狀，分別量處如主文
    所示之刑，並就得易科罰金（即竊盜罪）部分，諭知易科罰
    金之折算標準，以示懲儆。
三、沒收部分：
　　按基於「任何人不得保有不法行為之獲利」原則，對於因犯
    罪造成之財產利益不法流動，應藉由「沒收犯罪利得」法制
    ，透過類似不當得利之衡平措施，使之回歸犯罪發生前的合
    法財產秩序狀態。從而若被害人因犯罪受害所形成之民事請
    求權實際上已獲全額滿足，行為人亦不再享有因犯罪取得之
    財產利益，則犯罪利得沒收之規範目的已經實現，自無庸宣
    告犯罪利得沒收、追徵。惟若被害人就全部受害數額與行為
    人成立調（和）解，然實際上僅部分受償者，其能否確實履
    行償付完畢既未確定，縱被害人日後可循民事強制執行程序
    保障權益，因刑事訴訟事實審判決前，尚未實際全數受償，
    該犯罪前之合法財產秩序狀態顯未因調（和）解完全回復，
    行為人犯罪利得復未全數澈底剝奪，則法院對於扣除已實際
    給付部分外之其餘犯罪所得，仍應諭知沒收、追徵，由被害
    人另依刑事訴訟法第473條第1項規定聲請發還，方為衡平。
    查被告於犯罪事實二時地竊得共2萬6000元，業與告訴人甲○
    ○成立調解，惟尚未履行賠償，有本院110年8月5日調解筆錄
    、110年12月27日公務電話紀錄附卷可參(本院卷第141、191
    頁)，就此2萬6000元之犯罪所得，自應依刑法第38條之1 第
    1 項規定宣告沒收，於全部或一部不能沒收或不宜執行沒收
    時，併依同條第3 項之規定諭知追徵其價額。至被告嗣如依
    調解條件履行，則於其實際清償金額之同一範圍內，既因該
    財產利益已獲回復，而與已經實際發還無異，自無庸再執行
    該部分犯罪所得之沒收，乃屬當然，附此敘明。
據上論斷，應依刑事訴訟法第299條第1項前段，判決如主文。
本案經檢察官陳榮林提起公訴，檢察官劉得為、林李嘉到庭執行
職務。
中　　華　　民　　國　　110 　年　　12　　月　　27　　日
                  刑事第三庭    審判長法　官  賴淑敏
　　　　　　　　　                    法  官  王靜慧
　　　　　　　　　                    法  官　黃怡文
以上正本證明與原本無異。
如不服本判決應於收受本判決後20日內向本院提出上訴書狀，上
訴書狀應敘述具體理由。上訴書狀未敘述上訴理由者，應於上訴
期間屆滿後20日內補提理由書狀於本院(均須按他造當事人之人
數附繕本 )「切勿逕送上級法院」。 
中　　華　　民　　國　　110 　年　　12　　月　　27　　日
                                      書記官  謝沛真
附錄本案論罪科刑法條
中華民國刑法第227條
對於未滿十四歲之男女為性交者，處3年以上10年以下有期徒刑
。
對於未滿十四歲之男女為猥褻之行為者，處6月以上5年以下有期
徒刑。
對於十四歲以上未滿十六歲之男女為性交者，處7年以下有期徒
刑。
對於十四歲以上未滿十六歲之男女為猥褻之行為者，處3年以下
有期徒刑。
第1項、第3項之未遂犯罰之。
中華民國刑法第320條
意圖為自己或第三人不法之所有，而竊取他人之動產者，為竊盜
罪，處5年以下有期徒刑、拘役或50萬元以下罰金。
意圖為自己或第三人不法之利益，而竊佔他人之不動產者，依前
項之規定處斷。
前二項之未遂犯罰之。